---
layout: page
title: "객체지향 프로그래밍"
subtitle: "R 마크다운 파이썬(Python) 환경설정"
author:
    name: "[Tidyverse Korea](https://web.facebook.com/groups/tidyverse/)"
date: "`r Sys.Date()`"
output:
  html_document: 
    toc: yes
    toc_float: true
    highlight: tango
    code_folding: show
    number_section: true
    self_contained: true
editor_options: 
  chunk_output_type: console
---

```{r setup, include=FALSE}
knitr::opts_chunk$set(echo = TRUE, message=FALSE, warning=FALSE,
                      comment="", digits = 3, tidy = FALSE, prompt = FALSE, fig.align = 'center')


```

# R마크다운 파이썬 환경설정 [^rmarkdown-python] {#rmarkdown-python} 

[^rmarkdown-python]: [Pablo Franco, @jpablofranco(15 June, 2018), "Mix’n Mingling R and Python with Reticulate"](https://rpubs.com/jpfranco123/reticulate)

R마크다운으로 파이썬 객체지향 프로그래밍 내용을 정리할 예정이라 `reticulate` 팩키지를 설치하고,
`anaconda3`도 설치한다. 아나콘다 내부에 파이썬이 들어있어 [Anaconda 2018.12 for Windows Installer](https://www.anaconda.com/distribution/#download-section) 웹사이트에서 다운로드 받아 설치한다.

아나콘다를 설치한 경우 **환경설정**도 함께 진행한다. `제어판` &rarr; `시스템 및 보안` &rarr; `시스템`으로 이동해서 "고급 시스템 설정"으로 들어가서 **환경변수(N)...**로 들어간다. 환경변수에 다음 사항을 추가시킨다.
단, `사용자명`에 본인 컴퓨터 사용자 계정을 지정한다.

- `C:\Users\사용자명\Anaconda3\Library\bin`
- `C:\Users\사용자명\Anaconda3`
- `C:\Users\사용자명\Anaconda3\Scripts`

```{r python-setting}
library(reticulate)
use_condaenv("anaconda3")
```

## 아나콘다 설치 확인 {#confirm-anaconda-home}

맥OS를 포함한 유닉스 계열 `which python` 명령어, 윈도우는 `where python` 명령어를 실행시키게 되면 불러다 사용할 `python` 프로그램을 확인할 수 있다. 

```{bash confirm-anaconda}
which python
```

## 경로명 추가 {#confirm-anaconda-home-path}

`echo $HOME` 명령어를 사용해서 사용자 홈 위치를 파악한다.
이것을 파악해야 하는 이유는 `anaconda3` 설치경로를 확정지어야 하기 때문이다.

```{bash confirm-anaconda-path-echo-check, eval = TRUE}
echo $HOME
```

이제 `anaconda3`에 설치된 프로그램을 모두 이용하려면 다음과 같이 `.bash_profile`에 경로명을 추가하여 쉘에서 참조하여 사용할 수 있도록 준비한다.

```{r confirm-anaconda-path, eval = FALSE}
export PATH="$HOME/anaconda3/bin:$PATH"
```

`pip`와 더불어 대표적인 팩키지 관리자인 `conda`도 확인한다.

```{bash confirm-anaconda-path-conda, eval = FALSE}
which conda
/Users/statkclee/anaconda3/bin/conda
```


# 헬로 파이썬 {#rmarkdown-python-hello-world} 

R 코드 덩어리(chunk)에 "```{python}" 으로 시작해서 파이썬 코드를 작성하고 "```"으로 마무리하여 파이썬 코드를 작성한다. 간단한 `for` 루프를 작서하여 리스트에 담긴 원소를 하나씩 출력하는 파이썬 코드를 작성한다.

```{python hello-world}
print("헬로 파이썬!!!")

languages = ['R', '파이썬', 'C/C++', '자바', '루비']

for language in languages:
    print("프로그래밍 언어:", language)
```


# 인터랙티브 파이썬 {#rmarkdown-python-repl} 

`reticulate::repl_python()` 명령어를 R 콘솔에서 타이핑하게 되면 `>` 프롬프트가 `>>>`으로 변경되어 파이썬 코드를 **컨트롤+엔터(CTRL+Enter)키**를 입력하게 되면 RStudio IDE에서 파이썬 코드 개발작업을 수행할 수 있다.

```{r python-ctrl-enter, eval=FALSE}
reticulate::repl_python()
```

# 파이썬 파일 실행 [^BMI] {#rmarkdown-python-file} 

[^BMI]: [식품안전나라, BMI계산기](http://www.foodsafetykorea.go.kr/portal/healthyfoodlife/bmiCalcurator.do?menu_no=3071&menu_grp=MENU_NEW03)

비만 기준 '골드 스탠더드(gold standard)'로 체질량지수(BMI, Body Mass Index)를 많이 사용한다. 
체중을 신장의 제곱으로 나눈값으로 BMI를 계산한다.

$$\text{체질량 지수} = \frac{체중}{신장^2}$$

대한민국 남성 평균키와 평균체중은 얼마나 될까 이를 파이썬 프로그램으로 작성하여 계산해 보자.
2015년 8월 뉴스원 기사에 따르면 170.5cm, 70.9㎏가 2013년 기준 평균이다. 약 24 정도 나온다. 
아래 BMI 참조표를 보면 표준체형에서 비만으로 넘어가기 직전 모습이 된다.

- BMI < 18.5: "마른 체형"
- 18.5 <= BMI < 25: "표준 체형"
- 25 <= BMI < 30: "비만"
- BMI >= 30: "고도비만"

이를 바탕으로 BMI를 R로 먼저 계산해보자

```{r bmi-korean}
`키` <- 170.5 * 0.01 
`몸무게` <- 70.9
bmi <-  `몸무게` / `키`**2
cat("대한민국 남성 BMI (2013년): ", bmi)
```

`reticulate` 팩키지 `source_python()` 함수를 사용해서 BMI를 계산하는 파이썬 코드를 실행시킬 수 있다.

`bmi.py` 파일에 BMI를 계산하는 파이썬 코드를 작성한다.

```{r bmi-python-code, eval=FALSE}
## bmi.py
# BMI 계산
height = 170.5 * 0.01 
weight = 70.9
bmi = weight / height ** 2
print("BMI:", bmi)
```

```{r bmi-python-call, eval=FALSE}
reticulate::source_python("code/bmi_function.py")
```


두번째는 `calc_bmi()` 함수를 작성하여 신장과 몸무게를 넣어 BMI를 계산하도록 파이썬 코드를 수정한다.

```{r bmi-python-code-function, eval=FALSE}
## bmi_function.py
# BMI 계산
def calc_bmi(height = 170.5, weight=70.9):
    height = height * 0.01 
    weight = weight
    bmi = weight / height ** 2
    print("BMI:", bmi)

# calc_bmi(height = 170.5, weight=70.9)
```

동일한 방식으로 `source_python()` 실행을 하지만 `calc_bmi()` 함수를 R 환경에서 불러 작업할 수 있는 장점이 있다.

```{r bmi-python-funciton-run, eval=FALSE}
reticulate::source_python("code/bmi_function.py")
calc_bmi(height = 170.5, weight=70.9)
```


