---
layout: page
title: "데이터 사이언스를 위한 소프트웨어 공학"
subtitle: "AI 기술을 활용한 이미지 분석 - 카카오"
author:
    name: xwMOOC
date: "`r Sys.Date()`"
output:
  html_document: 
    toc: yes
    toc_float: true
    highlight: tango
    code_folding: show
    number_section: true
    self_contained: true
editor_options: 
  chunk_output_type: console
---

```{r setup, include=FALSE}
knitr::opts_chunk$set(echo = TRUE, message=FALSE, warning=FALSE,
                      comment="", digits = 3, tidy = FALSE, prompt = FALSE, fig.align = 'center')

library(reticulate)
use_condaenv("anaconda3")
# reticulate::repl_python()
```

# 카카오 API - Vision API {#api-kakao-vision}

[카카오 API - Vision API](http://vision-api.kakao.com/)를 활용하면 현재 "얼굴검출", "상품검출", "썸네일" "멀티태그 생성" "성인이미지 판별" 작업을 수행할 수 있다.

이미 친숙한 [How-Old.net](https://www.how-old.net/) 서비스나, 마이크로소프트 애져 [Cognitive Services - Face](https://azure.microsoft.com/ko-kr/services/cognitive-services/face/)와 유사하다.


# 카카오 API KEY {#api-kakao-apikey}

가장 먼저 카카오 API KEY를 받아야 사진 정보를 카카오 API에 던졌을 때 얼굴검출을 사진속에서 할 수 있다.

1. 카카오 개발자 센터에 회원 가입한다. [Kakao Developers](https://developers.kakao.com/)
1. "내 애플리케이션"에서 "앱 만들기"를 클릭하여 입을 생성한다.
1. 생성한 앱에서 "앱정보" &rarr; "앱키" &rarr; "REST API키"를 복사하여 활용한다. 

생성된 REST API키를 `usethis::edit_r_environ()` 명령어를 사용해서 `.Renviron`에 키-값 짝으로 저장시켜 추후 재사용한다.

```{r kakao-api}
# usethis::edit_r_environ()
```

# 얼굴인식 API 헬로월드 {#api-kakao-face-hello-world}

`curl` 명령어를 사용해서 앞서 준비한 API KEY를 사용해서 정상적으로 사진 속 이미지를 인식하는지 확인한다.

```{r kakao-api-bash, engine="bash", eval=TRUE}
curl -v -X POST "https://kapi.kakao.com/v1/vision/face/detect" \
-d "image_url=https://t1.daumcdn.net/alvolo/_vision/openapi/r2/images/01.jpg" \
-H "Authorization: KakaoAK 335a10636ee663383134e1560da1faad"
```

# 사진 URL - R 스크립트 [^curl-converter] {#api-kakao-face-rscript}

[^curl-converter]: [Convert curl syntax to Python, Node.js, R, PHP, Strest, Go, JSON, Rust](https://curl.trillworks.com/)

`curl` 명령어를 통해서 정상적인 동작이 됨을 확인했으면 이를 `httr` 팩키지 `POST` 함수를 사용해서 R스크립트로 작성한다.

```{r kakao-api-url-rscript}
library(tidyverse)
library(httr)

kakao_face_url <- "https://kapi.kakao.com/v1/vision/face/detect"

headers <- c( "Authorization" = paste0("KakaoAK ", Sys.getenv("KAKAO_API_KEY")),
  `Content-Type` = 'application/json',
  `Referer` = 'https://developers.kakao.com/docs/restapi/tool')

data <- list(  "image_url" = 'https://t1.daumcdn.net/alvolo/_vision/openapi/r2/images/01.jpg')

kakao_face_res <- httr::POST(url = kakao_face_url, httr::add_headers(.headers=headers), body = data)

content(kakao_face_res)
```
