---
layout: page
title: "데이터 사이언스 - 파이썬"
subtitle: "자료구조 - Count"
author:
    name: xwMOOC
date: "`r Sys.Date()`"
output:
  html_document: 
    toc: yes
    toc_float: true
    highlight: tango
    code_folding: show
    number_section: true
    self_contained: true
editor_options: 
  chunk_output_type: console
---

```{r setup, include=FALSE}
knitr::opts_chunk$set(echo = TRUE, message=FALSE, warning=FALSE,
                      comment="", digits = 3, tidy = FALSE, prompt = FALSE, fig.align = 'center')

library(reticulate)
use_condaenv("anaconda3")
# reticulate::repl_python()
```

# `Counter` 빈도수 세기 {#python-counter}

`collections` 모듈에는 흔히 사용되는 기능 중 하나인 `Counter` 도구가 포함되어 있다.
예를 들어, 리스트에 들어있는 단어 중 가장 빈도가 많은 것은 무엇인지 
`Counter()` 객체를 생성한 후에 `for` 루프를 돌려 간단하게 계산해 낼 수 있다.

```{python python-counter}
from collections import Counter

cnt = Counter()

words = ['red', 'blue', 'red', 'green', 'blue', 'blue']

for word in words:
    cnt[word] += 1
    
cnt
```

`.most_common()` 메쏘드를 사용하게 되면 가장 빈번한 단어를 내림차순으로 찾아낼 수도 있다.

```{python python-counter-most-common}
cnt.most_common(1)
```

## 소설 단어 빈도수 {#python-counter-novel}

윈도우 시작버튼을 누르고 `Anaconda3 (64-Bit)` 아래 `Anacoda Prompt` 터미널을 열고 `python`을 실행한 후에 `import nltk`를 입력한 후에 순차적으로 `nltk.download('gutenberg')` 명령어를 실행시켜 구텐베르그 프로젝트에 등록된 문학작품을 다운로드 받는다.

```{r python-nltk-install, eval=FALSE}
(base) C:\Users\사용자명> python
Python 3.7.1 (default, Dec 10 2018, 22:54:23) [MSC v.1915 64 bit (AMD64)] :: Anaconda, Inc. on win32
Type "help", "copyright", "credits" or "license" for more information.
>>> import nltk
>>> nltk.download('gutenberg')
[nltk_data] Downloading package gutenberg to
[nltk_data]     C:\Users\statkclee\AppData\Roaming\nltk_data...
[nltk_data]   Unzipping corpora\gutenberg.zip.
True
```

[Free eBooks - Project Gutenberg](http://www.gutenberg.org/) 웹사이트에서 모비딕(`melville-moby_dick.txt`) 소설책을 다운로드 받는다.
그리고 나서 `re.findall()` 메쏘드를 사용해서 단어를 추출한다.
`Counter(words)`를 호출해서 가장 빈도수가 높은 단어 10개를 추출해낸다.

```{python python-counter-novel}
from nltk.corpus import gutenberg
gutenberg.fileids()
moby_dick = gutenberg.open('melville-moby_dick.txt').read()

import re
words = re.findall('\w+', moby_dick.lower())
Counter(words).most_common(10)
```

