---
layout: page
title: "데이터 사이언스를 위한 소프트웨어 공학"
subtitle: "R 객체지향 프로그래밍"
author:
    name: xwMOOC
date: "`r Sys.Date()`"
output:
  html_document: 
    toc: yes
    toc_float: true
    highlight: tango
    code_folding: show
    number_section: true
    self_contained: true
editor_options: 
  chunk_output_type: console
---

```{r setup, include=FALSE}
knitr::opts_chunk$set(echo = TRUE, message=FALSE, warning=FALSE,
                      comment="", digits = 3, tidy = FALSE, prompt = FALSE, fig.align = 'center')

library(reticulate)
use_condaenv("anaconda3")
# reticulate::repl_python()
```

# 객체지향 프로그래밍은 언제 필요할까? {#r-oop}

객체지향 프로그래밍과 함수형 프로그래밍은 데이터 사이언스에서 중요한 두가지 프로그래밍 패러다임이다.
크게, 함수형 프로그래밍은 데이터를 분석할 때 좋고, 객체지향 프로그래밍은 도구를 만들 때 적합하다고 한다.

함수형 프로그래밍은 함수를 먼저 생각하고 자료구조가 뒤따르지만, 
객체지향 프로그래밍에서는 자료구조를 먼저 생각하고 함수(메쏘드)가 그 다음에 따라오고,
한정된 객체(object)로 기술된 작업을 수행하는데 적합하다.

OOP의 중요한 원칙 중 하나는 다른 객체에 대해서 다르게 동작하는 것이다.

# R OOP 시스템 {#r-oop-system}

R은 뿌리를 두고 있는 S시절 1980년대부터 9개의 서로 다른 OOP 시스템이 만들어졌다.


- 잘 사용되지 않는 사실상 죽은 시스템
    - ReferenceClasses, OOP, R.oo, mutatr, R5, proto
- 가장 기본인 OOP 개념 구현, 안정된 시스템
    - S3
- 캡슐화, 상속 등 OOP 핵심 기능 구현, 안정된 시스템
    - R6
- 게놈 데이터 특화 bioconductor
    - S4

# 함수의 종류와 자료형 {#r-oop-function-data-type}

함수의 종류와 자료형을 파악하는 것은 데이터 분석과 도구 개발의 기초라고 볼 수 있다.

함수의 종류는 R에서 다음과 같이 세가지로 나눠진다.

- 함수의 종류
    - 대부분의 함수는 클로저(closure)로 불린다.
    - `length()`와 같은 함수는 내장함수로 불린다.
    - `if`, `while`도 함수인데, 특수(special) 함수로 불린다.

더불어 자료형을 파악해 나가는 것은 프로그래밍에 한걸음 더 나아간다는 의미가 된다.
자료형 확인을 위해서 `class()`와 `typeof()`가 많이 사용되지만,
`mode()`, `storage.mode()`는 S언어와 호화성 측면에서 함께 사용된다.

```{r data-type-function}
library(tidyverse)

check_type <- function(x) {
  tibble(class = class(x), 
         typeof = typeof(x), 
         mode = mode(x), 
         storage.mode = storage.mode(x))
}

integer_vec <- rpois(7, lambda = 3)

check_type(integer_vec)
check_type(length)
check_type(mean)
check_type(`if`)
```

# 클래스 다중 정의(overloading)  {#r-oop-function-data-type}

정규분포에서 나온 표본은 "numeric"이지만, `class`로 다중정의(overloading)하게 되면 
`typeof()`를 통해 "double"이 변경되지 않지만 클래스가 바뀐 것이 확인된다.

```{r r-oop-class-overloading}
rs_v <- rnorm(10)
class(rs_v)
typeof(rs_v)

class(rs_v) <- "정규분포_표본"
rs_v
typeof(rs_v)
```


