---
layout: page
title: "객체지향 프로그래밍"
subtitle: "R 마크다운 파이썬(Python) 환경설정"
author:
    name: xwMOOC
date: "`r Sys.Date()`"
output:
  html_document: 
    toc: yes
    toc_float: true
    highlight: tango
    code_folding: show
    number_section: true
    self_contained: true
editor_options: 
  chunk_output_type: console
---

```{r setup, include=FALSE}
knitr::opts_chunk$set(echo = TRUE, message=FALSE, warning=FALSE,
                      comment="", digits = 3, tidy = FALSE, prompt = FALSE, fig.align = 'center')


```

# R마크다운 파이썬 환경설정 [^rmarkdown-python] {#rmarkdown-python} 

[^rmarkdown-python]: [Pablo Franco, @jpablofranco(15 June, 2018), "Mix’n Mingling R and Python with Reticulate"](https://rpubs.com/jpfranco123/reticulate)

R마크다운으로 파이썬 객체지향 프로그래밍 내용을 정리할 예정이라 `reticulate` 팩키지를 설치하고,
`anaconda3`도 설치한다. 아나콘다 내부에 파이썬이 들어있어 [Anaconda 2018.12 for Windows Installer](https://www.anaconda.com/distribution/#download-section) 웹사이트에서 다운로드 받아 설치한다.

아나콘다를 설치한 경우 **환경설정**도 함께 진행한다. `제어판` &rarr; `시스템 및 보안` &rarr; `시스템`으로 이동해서 "고급 시스템 설정"으로 들어가서 **환경변수(N)...**로 들어간다. 환경변수에 다음 사항을 추가시킨다.
단, `사용자명`에 본인 컴퓨터 사용자 계정을 지정한다.

- `C:\Users\사용자명\Anaconda3\Library\bin`
- `C:\Users\사용자명\Anaconda3`
- `C:\Users\사용자명\Anaconda3\Scripts`

```{r python-setting}
library(reticulate)
use_condaenv("anaconda3")
```

# 헬로 파이썬 {#rmarkdown-python-hello-world} 

R 코드 덩어리(chunk)에 "```{python}" 으로 시작해서 파이썬 코드를 작성하고 "```"으로 마무리하여 파이썬 코드를 작성한다. 간단한 `for` 루프를 작서하여 리스트에 담긴 원소를 하나씩 출력하는 파이썬 코드를 작성한다.

```{python hello-world}
print("헬로 파이썬!!!")

languages = ['R', '파이썬', 'C/C++', '자바', '루비']

for language in languages:
    print("프로그래밍 언어:", language)
```


